【裁判字號】    89,簡上,226
【裁判日期】    890825
【裁判案由】    損害賠償
【裁判全文】
臺灣臺中地方法院民事判決  八十九年度簡上字第二二六號
    上  訴  人  甲○○○
    被  上訴人  美華影視股份有限公司
                          設台北市○○○路四八號六樓
    法定代理人  乙○○    住台北市○○○路五三號十二樓
    訴訟代理人  侯雅玲    住台北市○○○路五三號十二樓
右當事人間請求損害賠償事件，上訴人對於中華民國八十九年四月十四日本院臺中簡
易庭八十八年度中簡字第三九五八號第一審簡易判決提起上訴，本院判決如左：
    主      文
上訴駁回。
第二審訴訟費用由上訴人負擔。
    事      實
甲、上訴人方面：
  一、聲明：
    （一）、原判決不利於上訴人部分廢棄。
    （二）、右廢棄部分，被上訴人第一審之訴及假執行之聲請均駁回。
    （三）、第一項廢棄部分第一、二審訴訟費用由被上訴人負擔
  二、陳述：除與原判決記載相同者，茲引用之外，補稱：上訴人所經營名津卡拉Ｏ
      Ｋ店位處偏辟，來往顧客為數不多，事實上僅係上訴人藉以聯絡同年齡層友人
      打發時間、養老之工作，完全稱不上獲利，又上訴人擺設時間不長，本身因不
      暗法律，誤為觸法，原判決酌定賠償金新台幣壹拾伍萬元，顯屬過高等語。
  三、證據：除援用第一審所提證據。
乙、被上訴人方面：
  一、聲明：駁回上訴。
  二、陳述：與原判決記載相同。
  三、證據：援用第一審所提證據。
    理      由
一、本件被上訴人起訴主張：上訴人係設於台中縣太平市○○路一七二六號「名津卡
    拉ＯＫ店」負責人，明知其於民國（下同）八十七年八月間，購買之電腦點唱機
    一台，其內所收錄之歌曲限於家用，若需於公開場所使用，應經音樂著作財產權
    人之書面授權許可，竟自八十八年二月間起，連續將該電腦點唱機放置於「名津
    卡拉ＯＫ店」之公眾得出入之場所，供不知情之不特定消費者點唱美華公司享有
    音樂著作財產權之「買醉」「一代女皇」「海角天涯」「夕陽山外山」「港邊甘
    是男性傷心的所在」五首歌曲，侵害被上訴人之著作權，爰依侵權行為之法律關
    係請求上訴人給付新台幣（下同）參拾陸萬元及自起訴狀繕本送達被告之翌日（
    即八十八年七月二十四日）起至清償日止按年息百分之五計算之法定利息等語。
    上訴人就被上訴人所主張：上訴人侵害被上訴人著作權之事實並不爭執，惟以其
    營業不長，獲利不大，且被上訴人請求之賠償過高，其無力賠償等語置辯。
二、按本件被上訴人起訴主張上訴人有前述侵害其著作權之事實，為上訴人所不爭執
    ，且上訴人前述侵害著作權之行為，業經法院判處罪刑確定，亦據被上訴人提出
    本院八十八年度易字第一九五二號判決一件附卷可稽，且經原審調閱前揭刑事卷
    證查明無訛，是被上訴人之主張堪信為真實。
三、按因故意或過失，不法侵害他人之著作財產權或製版權者，負損害賠償責任；依
    前項規定如被害人不易證明其實際損害額，得請求法院依侵害情節在新台幣壹萬
    元以上，伍拾萬元以下酌定賠償額，如損害行為屬故意且情節重大者，賠償額得
    增至新台幣壹佰萬元。著作權法第八十八條第一項、第三項定有明文。本件原審
    依被上訴人所提之合約書，審認被上訴人之營業伴唱帶，每卷單價為貳仟捌佰元
    ，一次訂購套（三百首）以上者，優待參拾陸萬元，並參諸上訴人侵權之時間不
    長及營業額不大等情，爰依著作權法第八十八條第三項前段之規定，酌定壹拾伍
    萬元，為上訴人應賠償之金額，洵屬適當。
四、從而，原審判令上訴人應給付被上訴人新台幣壹拾伍萬元，及自起訴狀繕本送達
    翌日即八十八年七月二十四日起至清償日止之法定利息，即無不合，上訴意旨指
    摘原判決不當，求予廢棄改判，為無理由，應予駁回。
五、據上論結，本件上訴為無理由，依民事訴訟法第四百三十六條之一第三項、第四
    百四十九條第一項、第七十八條，判決如主文。
中      華      民      國    八十九    年      八      月  二十五  日
                              臺灣臺中地方法院民事第一庭
                                  審判長法官  吳  惠  郁
                                  法      官  林  麗  真
                                  法      官  王  金  洲
右為正本係照原本作成。
本判決不得上訴。
中      華      民      國    八十九    年      八      月    二十五  日
                                  法院書記官


司法院資訊處製作；財團法人民間司法改革基金會備份。
